# 请教解释四第一个问题

提问人：CPA 木子 时间：2010-10-18 23:31:57
非同一控制下企业合并过程中，购买方所支付的审计费、顾问费等专业服务费用，由原来的计入合并成本转为计入当期损益，不知道是为什么？是不是由于采用购买法合并原则，而购买法建立在公允价值的基础上，上述直接费用不是购买对价公允价值的一部分？

回答人：chenyiwei
主要考虑是由于修订后的IFRS 3引入了“所转移的对价”（注意该概念仅包含为取得被购买方控制权而向被购买方的原股东支付的对价）概念取代原先的“企业合并成本”的概念，在合并报表层面，关注的重点是如何计量在购买日所取得的被购买方净资产，而这种直接交易费用本身并不影响所取得的被购买方净资产公允价值的计量。

回答人：chenyiwei
回复 报纸 CPA木子 的帖子不用再考虑原先的“有义务”和“有能力”两个条件，均分配给少数股权。 对于子公司系有限责任公司或股份有限公司而言，理论上股东对公司的责任是以其出资额为限，对超额亏损均不承担责任，但是其在子公司净资产中所享有的份额确实是负数。将少数股权冲减到负数，是为了反映少数股东在子公司净资产中所享有的份额，并不代表少数股东对此应当承担的责任。

回答人：chenyiwei
回复 7 楼 Redh2o 的帖子 1 、合并时发生的如股权在产权交易中心发生的手续费或印花税等与股权交易相关必然发生的费用，在合并报表层面也是按同一原则处理，计入损益。 2 、在合并报表层面，多次交易形成的企业合并应按解释 4 号第三条的规定处理，将原持有的权益按购买日公允价值重新计量，差额计入损益，视同处置原持有的投资（确认处置损益）后再按购买日的同一公允价值买回，因此没有必要单独考虑其以前的交易费用的处理问题。